# 请教陈版-ipo业务中遇到的关联方之间的互相帮助在银行融资问题

提问人：蓬蓬 _ 草草 时间：2017-01-16 19:05:53
A公司目前正在准备申报IPO，在尽调中发现以下关于三个融资的问题，请教下应怎么会计处理和披露。B、C都是A的关联方，都是A公司实际控人控制的公司。 1 、A公司在与银行签订的流动资金贷款合同中指定的该项贷款的支付对象为B公司，银行将该项贷款直接转给了B公司（A公司实际控制人控制的公司），B公司在当天或第二天又将钱转给了A公司。我认为该种操作实质上不存在资金的占用，所以无需作为关联方资金占用披露，仅需在招股说明书中说明企业存在该种现象即可。 2 、B公司为取得银行资金，在甲银行建议下进行了如下操作：B公司向A公司开具国内信用证（无相关交易支撑），A公司在收到信用证后向甲银行申请的福费廷业务（将信用证的收款权转让给了甲银行，无追索权）。A公司在收到信用证的转让款后，当天或第二天将资金转让给了B公司。 我认为该项操作类似与关联方开具无交易实质的票据贴现业务。但因为A公司在该项交易中仅只是一个资金进出，且信用证转让是无追索权的。所以我认为既使在期末信用证未到期，A公司期末也无需确认相关余额。因为资金的进出在同一天或是第二天，所以实质上不存在资金占用的情况，无需披露关联方资金占用。仅需在招股说明企业历史存在该种情况。 3 、A公司向C公司（公司的控股股东）销售产品。C公司向A开具商业承兑汇票，A公司将拿到的票据向银行进行贴现。票据到期后，票据开具方C公司未进行付款，而是最终由A公司向银行进行了付款。 A公司将贴现收到的款项作为银行借款处理，到期后付款冲销短期借款。收到的票据未进行账务处理。 我认为企业应在收到票据是进行账务处理，记录应收票据，冲减应收账款。贴现时因为是商业承兑汇票，不进行终止确认，收到银行款项时记录短期借款。 请问陈老师，上述处理是否合适，是否有其他需要关注的情况，或是需要添加的会计处理。

回答人：chenyiwei
1 、赞同不属于资金占用，但存在利用关联方“过桥”规避银行对资金用途监管的情形，应关注贷款资金的真实用途，这样操作（挪用贷款，不按约定用途使用）的法律风险。 2 、可以这样理解。同样需关注法律风险，获取律师的法律专业意见。 3 、如果销售交易是真实的，则C实际上占用了A的资金，应予以清理。其他基本合理。